【裁判字號】    89,易,1955
【裁判日期】    891117
【裁判案由】    詐欺
【裁判全文】
臺灣高雄地方法院刑事判決                        八十九年度易字第一九五五號
    公  訴  人  臺灣高雄地方法院檢察署檢察官
    被      告  甲○○
右列被告因詐欺案件，經檢察官提起公訴（八十九年度偵緝字第四六七號窠，本院判
決如左：
    主  文
甲○○連續意圖為自己不法之所有，以詐術使人將本人之物交付，處有期徒刑壹年貳
月。
    事  實
一、甲○○以駕駛計程車為業，明知其經濟狀不佳，無償債能力，竟意圖為自己不
    法之所有，並基於概括犯意，於民國（下同）八十六年十月間，以欲參加互助會
    為由，央請乙○○代為參加許女之友張秀卿在高雄縣大寮鄉邀集於八十六年十月
    五日起會，分Ａ、Ｂ二會，每會新台幣（下同）一萬元，會員連同會首共三十一
    人，採外標制之民間互會各乙會。甲○○於八十六年十一月五日第二會時，即以
    二千一百元利息標取Ｂ會，詐得活會會款二十九萬元，復於八十六年十二月二十
    日第四會時，藉口急用，以二千二百元之利息標取Ａ會，詐得活會會款二十七萬
    元，甲○○標得會款後即拒不繳付死會會款，每月會款共二萬四千三百元均由乙
    ○○代為繳納。嗣於八十七年八月二十日，甲○○以其母生病住院開刀為由，在
    高雄縣鳳山市向乙○○借款四十萬元，復陸續於八十七年九月五日向乙○○借得
    六萬元，同年九月十三日借得一萬元，同年九月二十日借得三萬元，同年九月二
    十三日借得四萬五千元，同年十月三日借得一萬元，同年十月四日借得六萬元，
    同年十月十一日借得八萬元，同年十月二十日借得十一萬元，同年十二月一日借
    得十五萬元，同年十二月三日借得六萬元，同年十二月六日借得六萬元，同年十
    二月九日借得二萬元，同年十二月十二日借得六萬元，同年十二月十七日借得六
    萬元，同年十二月十九日借得二十萬元，同年十二月二十四日借得六萬元，同年
    十二月二十六日借得六萬元，同年十二月三十日借得六萬元，八十八年一月十四
    日借得三萬元，同年一月二十日借得五萬二千元，同年一月二十二日借得一萬五
    千元，同年二月六日借得三十萬元，同年二月十日借得一萬一千元，同年二月十
    六日借得九萬元，同年二月二十日借得一萬八千元，並簽發本票合計十一紙作為
    擔保，詎該本票屆期不獲支付，甲○○亦不知去向，乙○○始知受騙。
二、案經被害人乙○○訴請台灣高雄地方法院檢察署檢察官偵查起訴。
    理  由
一、訊據被告固坦承標得上開互助會與向告訴人借得上開款項之事實不諱，惟矢口否
    認有詐欺之犯意，辯稱：伊係向告訴人說係伊朋友之母親生病需要用錢，並非說
    伊之母親生病，伊並無詐欺之犯行云云。查上開事實業據告訴人乙○○於本院審
    理中供稱：、、、被告標會時係透過我去標會，會首將標會所得之款項交給我，
    由我再交給被告，被告與會首張秀卿從頭到尾都未碰過面，被告向我借錢時有時
    說他朋友急需，有時說他朋友有外遇，要找徵信社去查，有時說他前妻與小孩需
    要用錢，有時說他朋友將人打傷需要賠償等理由等語。被告亦坦承有向告訴人借
    得上開金額及標取會款均未繳納之事實，復有互助會單影本二紙、本票影本十一
    紙在卷足證，則被告自標得會款後從未繳納死會會款，且所借得之款項，至今分
    文未清償，並以前述各種理由借得，顯見被告係施用詐術，使告訴人陷於錯誤，
    而交付財物，被告有詐欺之犯行，至為明確，被告所辯伊係向告訴人說係伊朋友
    之母親生病需要用錢云云，均不影響其有前開詐欺之犯行，所辯不足採信，犯行
    足堪認定。
二、核被告詐得上開會款與詐得告訴人上開金錢之行為，係犯刑法刑法第三百三十九
    條第一項之詐欺罪。被告利用不知情之乙○○以詐得會款，為間接正犯。又被告
    先後多次犯行，時間緊接，所反犯罪構成要件相同之罪名，顯係基於概括之犯意
    ，為連續犯，應依法加重其刑。爰審酌被告所詐得之金額包括會款約二百七十幾
    萬元，對被害人造成之侵損害甚巨，至今仍未與被害人達成和解，及被告犯罪之
    方法與手段與其犯後態度等一切情狀，量處如主文所示之刑。
據上論斷，應依刑事訴訟法第二百九十九條第一項前段，刑法第五十六條、第三百三
十九條第一項，罰金罰鍰提高標準條例第一條前段，判決如主文。
本案經檢察官黃俊嘉到庭執行職務。
中      華      民      國      八十九      年    十一    月    十七    日
                                  臺灣高雄地方法院刑事第六庭
                                      法  官  沈建興
右正本證明與原本無異。
如不服本判決，應於判決送達後十日內，向本院提出上訴狀。
                                      書記官  蔡琬玲
中    華    民    國    八十九    年      十一    月        十七      日


司法院資訊處製作；財團法人民間司法改革基金會備份。
